# 关于房地产开发企业预交的土地增值税、附加税等

提问人：闲不住 时间：2018-06-27 09:28:30
请教陈版：
我在看同事的底稿时发现，
对于预售房的预收款，采用一个预计的毛利率来进行计算应纳税所得额，但是还把对应的预交的土地增值税等税金也做税前扣除了但是对应的这块预交税金在其他流动资产里体现。在确认递延所得税时，按照（毛利-预交的税金）税率，作为递延所得税资产， 我觉得是不是，毛利税率，作为递延所得税资产，而，预交的税金*税金作为递延所得税负债，这样比较合适？

回答人：chenyiwei
毛利和预缴税金都是针对同一笔预售业务的，日后暂时性差异的转回时间也将是同步的。在此情况下，根据递延所得税资产/负债抵销列报的条件（《企业会计准则讲解 2010 》P285、 286 ），可以抵销后按净额列报递延所得税资产。